# 请教陈版：可抵扣暂时性差异

提问人：sdtianjh 时间：2010-03-06 21:23:40
固定资产购入价值 200 万元，计提 50 万元减值准备，该 50 万元减值准备属于可抵扣暂时性差异，在计算所得税时税法不认可这 50 万元的减值准备，需要调整应纳税所得额；按照税法规定可以结转到以后年度的未弥补亏损 300 万元，属于特殊项目产生的可抵扣暂时性差异；问题：这两种可抵扣暂时性差异合并计算是50+300=350万元，还是50-300=-250万元？笔者的理解， 50 万元减值准备应该调整纳税所得，未弥补亏损可以抵减应纳税所得，正好相反，可是两者又明明都属于可抵扣暂时性差异，是不是矛盾？请陈版主赐教。谢谢！

回答人：chenyiwei
回复 楼主 sdtianjh 的帖子两者的方向应当相同，即均为可抵扣暂时性差异。减值准备将来转回时也是做纳税调减。